【裁判字號】    89,毒抗,684
【裁判日期】    890920
【裁判案由】    聲請觀察勒戒
【裁判全文】
臺灣高等法院臺中分院刑事裁定              八十九年度毒抗字第六八四號
    抗  告  人
    即  被  告  甲○○
右列抗告人因違反毒品危害防制條例案件，不服臺灣臺中地方法院中華民國八十九年
七月二十六日裁定（八十九年度毒聲字第四五三六號），提起抗告，本院裁定如左：
    主      文
抗告駁回。
    理      由
一、聲請意旨略以：抗告人即被告甲○○（以下簡稱抗告人）於民國（下同）八十九
    年四月十九日或前三日內某時，在臺中縣某不詳地點，施用第二級毒品安非他命
    一次，嗣於八十九年四月十九日下午十五時許，在台中縣神岡鄉○○路二二二巷
    一一號為警查獲。訊據抗告人矢口否認上開犯行，惟查抗告人為警查獲後，採集
    尿液送驗後，呈甲基安非他命陽性反應，有臺中縣衛生局出具之尿液檢驗報告附
    卷可稽，爰依毒品危害防制條例第二十條第一項及觀察勒戒處分執行條例第三條
    第一項規定，聲請裁定將抗告人送勒戒處所觀察、勒戒。
二、原審經核採集尿液送驗後，呈甲基安非他命陽性反應，有臺中縣衛生局出具之尿
    液檢驗報告附卷可稽，認抗告人施用毒品犯行堪予認定，爰依法裁定將抗告人送
    勒戒處所觀察、勒戒。抗告意旨，指摘原裁定僅以尿液檢驗報告作為裁定之唯一
    依據，且尿液篩檢採免疫學分析法，其誤判率高達百分之五十，並提出報載「藥
    物濫用防治研討會」資料及行政院衛生署藥物食品檢驗局八十一年藥檢壹字第八
    一○九六五二號函、八十二年藥檢壹字第八二○五六四三號函以為說明，其事後
    為表自清，至行政院衛生署豐原醫院檢驗尿液，呈現安非他命陰性反應。
    經查，上開報載「藥物濫用防治研討會」榮總臨床毒物科主任鄧昭芳雖指尿液篩
    檢雖存有模糊階段（指服用類交感神精劑會呈現安非他命假陽性反應），但免疫
    學分析法亦有值得肯定的功能，且抗告人亦無上開因服用感冒藥物之情形。至於
    行政院衛生署藥物食品檢驗局上開二函釋意旨，亦非指免疫學分析法誤判率極高
    ，或不應適用之處。況依行政院衛生署藥物食品檢驗局八十一年二月八日藥檢
    壹字第○○一一五六號函釋意旨，常人如未吸用安非他命，其尿水應無甲基安非
    他命陽性反應，倘有吸用者，約百分之七十於二十四小時內自尿中排出，約百分
    之九十於九十六小時自尿中排出，故推算吸用時間距採尿時間最長可能不會超過
    四日。抗告人之尿液經檢測出，呈甲基安非他命陽性反應，必有施用第二級毒品
    安非他命，雖抗告人提出行政院衛生署豐原醫院診斷證明書一紙，其上記載尿液
    檢驗呈陰性反應，惟送驗日期為八十九年五月二十九日，距前次檢驗日期達一月
    餘之久，應從為抗告人有利之認定，經核原裁定並無不當，抗告人抗告意旨，為
    無理由，應予駁回。
三、據上論斷，應依刑事訴訟法第四百十二條，裁定如主文。
中      華      民      國    八十九     年      九     月    二十      日
                                  臺灣高等法院臺中分院刑事第一庭
                                        審判長法  官  陳  紀  綱
                                              法  官  蕭  錦  鍾
                                              法  官  陳  登  源
右正本證明與原本無異。
不得再抗告。
                                              書記官  林  桂  鳳
中      華      民      國    八十九     年      九     月    二十一    日
                         Ｃ


司法院資訊處製作；財團法人民間司法改革基金會備份。
